---
title: "dwhr package: dashboard library voor datawarehouse data"
author: "Pieter Timmerman"
date: "`r Sys.Date()`"
output: rmarkdown::html_vignette
vignette: >
  %\VignetteIndexEntry{Vignette Title}
  %\VignetteEngine{knitr::rmarkdown}
  %\VignetteEncoding{UTF-8}
---

```{r setup, include = FALSE}
require(datamodelr)
knitr::opts_chunk$set(
  collapse = TRUE,
  comment = "#>"
)
```

Dit document is een introductie in het gebruik van de dwhr library.  Het dwhr package is gemaakt voor het ontwikkelen van R-dashboards en dan specifiek voor datawarehouse data. Het dwhr package maakt gebruik van shiny: een web application framework voor R. 


## datawarehouse data

Er wordt van uitgegaan dat de aangeboden data gemodelleerd is volgens een ster-schema met een fact-table en meerdere dimensies. De data kan of via bestanden aangeboden worden of opgevraagd worden via een sql-query op het datawarehouse. Een dashboard kan data van meerdere sterschema's bevatten.

## Sterschema

```{r, fig.show='hold'}
library(datamodelr)
file_path <- system.file("samples/example.yml", package = "datamodelr")
dm <- dm_read_yaml(file_path)
graph <- dm_create_graph(dm, rankdir = "BT")
dm_render_graph(graph)
```

## dimViews

## Meetwaarden

## Afgeleide meetwaarden

## Presentaties

## Overige functies

## Reactive values

## printing

## Figures

The figure sizes have been customised so that you can easily put two images side-by-side. 

```{r, fig.show='hold'}
plot(1:10)
plot(10:1)
```

You can enable figure captions by `fig_caption: yes` in YAML:

    output:
      rmarkdown::html_vignette:
        fig_caption: yes

Then you can use the chunk option `fig.cap = "Your figure caption."` in **knitr**.

## More Examples

You can write math expressions, e.g. $Y = X\beta + \epsilon$, footnotes^[A footnote here.], and tables, e.g. using `knitr::kable()`.

```{r, echo=FALSE, results='asis'}
knitr::kable(head(mtcars, 10))
```

Also a quote using `>`:

> "He who gives up [code] safety for [code] speed deserves neither."
([via](https://twitter.com/hadleywickham/status/504368538874703872))
